臺灣臺中地方法院民事裁定　九十一年度小上字第一一號
　　上　訴　人　甲○○
　　被　上訴人　階梯股份有限公司
　　法定代理人　顏尚武
右當事人間請求給付貨款事件，上訴人對於民國九十年九月十日本院臺中簡易庭九十年度中
小字第一０七六號第一審小額判決提起上訴，本院裁定如左：
　　主　　　　文
上訴駁回。
第二審訴訟費用新台幣參佰柒拾玖元由上訴人負擔。
　　理　　　　由
一、按對於小額程序之第一審裁判之上訴或抗告，非以其違背法令為理由，不得為之。又上
　　訴狀內應記載上訴理由，表明（１）原判決所違背之法令及具體內容。（２）依訴訟資
　　料可認為原判決有違背法令之具體事實。民事訴訟法第四百三十六條之二十四第二項、
　　同條之二十五，分別定有明文。又所謂判決有違背法令，乃指判決不適用法規或適用不
　　當，亦為同法第四百六十八條所明定，且此亦為小額事件之上訴程序所準用（民事訴訟
　　法第四百三十六條之三十二第二項參照）。而以判決有不適用法規或適用不當為上訴理
　　由時，其上訴狀或理由書應有具體之指摘，並揭示該法規之條項或內容，若係成文法以
　　外之法則，應揭示該法則之旨趣，倘為司法院解釋或最高法院之判例，則應揭示該判解
　　之字號或其內容，如依民事訴訟法第四百六十九條所列第一款至第五款事由提起上訴時
　　（第六款未準用，參照同上民事訴訟法第四百三十六條之三十二第二項規定），其上訴
　　狀或理由書應揭示合於該條款之事實，上訴理由狀如未依此項方法表明者，即難認為已
　　對原判決之違背法令有具體之揭示，其上訴自難認為合法（最高法院七十一年台上字第
　　三一四號判例要旨參照）。上訴不合程式或已逾期間或法律上不應淮許者，第二審法院
　　應以裁定駁回之。民事訴訟法第四百四十四條第一項前段定有明文。且此於小額事件之
　　上訴程序亦準用之（民事訴訟法第四百三十六條之三十二第二項參照）。
二、上訴意旨略以：（一）本件上訴人應徵時，被上訴人即應允每月最低底薪為新台幣（下
　　同）一萬七千元，此為最低保障，本件被上訴人訴請返還之一萬六千二百十八元即屬該
　　月份之底薪，上訴人在職時如扣除一萬六千二百十八元，即未達最低底薪，是此部分上
　　訴人自得主張扣抵，原判決疏未注意及此，於法即有違誤；（二）本件原判決本查客戶
　　黃淑如為何退貨，蓋如係因被上訴人之貨有瑕疵，即屬民法第一百零一條第一項因條件
　　成就而受不利益之當事人，如以不正當行為阻其條件之成就者，視為條件已成就，依此
　　被上訴人亦不得請求上訴人退還（銷貨獎金）。（三）上訴人離職時係八十九年六月，
　　如該客戶係於三日內退貨，則公司如可向上訴人請求退還，豈非早就被扣回，由此可知
　　當時如未加上該銷貨獎金，根本未達最低底薪甚明，故原判決認事用法，均有違誤云云
　　。按當事人於第二審程序不得提出新攻擊或防禦方法。但因原法院違背法令致未能提出
　　者，不在此限。同法第四百三十六條之二十八定有明文。上訴意旨各節，於二審提出新
　　防禦方法，於法不合，不能准許。末查，上訴意旨僅就原審認定事實加以指摘，並未具
　　體指出原判決違背何等法規。綜上所述，其上訴即難認為合法，應予駁回。
三、據上論結，依民事訴訟法第四百三十六條之三十二第二項、第四百三十六條之十九、第
　　四百七十一條第一項、第四百四十四條第一項、第九十五條、第七十八條，裁定如主文
　　。
中　　　　華　　　　民　　　　國　 九十一　 年　　　二　　　 月　　 二十　　　日
　　　　　　　　　　　　　　　　　　臺灣臺中地方法院民事第三庭
~B審判長　法　官　張瑞蘭
~B　　　　法　官　王金洲
~B　　　　法　官　張國華
右為正本係照原本作成。
不得抗告。
中　　　　華　　　　民　　　　國　 九十一　 年　　　二　　　 月　　 二十　　　日
~B法院書記官
